# 请教陈版：资产处置收益相关问题

提问人：lanzhuge 时间：2018-02-04 10:36:18
请教陈版：营业利润的“资产处置收益”与营业外收支的“非流动资产毁损报废损失”，区别时应关注处置时资产的状况还是处置的原因？
财政部发表的解读是：营业外支出中的毁损报废损失通常指已丧失使用功能等原因而报废的清理资产损失，但以下情况如何考虑：
1 、该资产能否继续按原定用途使用，是看该项资产的状况还是实际使用情况：假设企业处置该项资产是因为当地政策变化等原因项目不能继续经营，导致企业需要终止项目并处置该项目资产，资产虽是正常使用状态但实际不会继续使用，这种情况要怎么考虑；
2 、您在另一帖回复中有提到，“固定资产使用寿命届满时的正常报废是企业固有业务的一部分，计入营业利润是合理的，”但如果考虑资产的状况，报废资产时其已不能继续按原定用途使用，这种情况要计入资产处置收益还是营业外支出。

回答人：chenyiwei
1 、应综合考虑资产自身状态和其他相关因素。例如资产本身使用寿命未满，但因政府政策性搬迁原因导致无法移动的资产报废，应属于毁损报废净损失。这种情况下，支付对价的一方是否会将该资产按其原定用途继续使用，可以作为考虑因素之一。 2 、按照官方解读的意思，正常的使用寿命期满的报废应属于营业外收支中的毁损报废净损失。

提问人：sylviesyc 时间：2018-02-05 13:38:42
请教陈老师，没到期满的固定资产报废属于哪种？

回答人：chenyiwei
如果不能按原定用途继续使用，也没有修复价值，则作为毁损报废净损失计入营业外收支。

提问人：237148652 时间：2018-03-12 18:48:20
陈版，处置子公司的收益应该适用长期股权投资准则进投资收益还是资产处置收益？有点懵了

回答人：chenyiwei
投资收益。

提问人：zico9999 时间：2018-03-15 09:47:29
陈版主： 企业一般都是对到期报废的固定资产、周转材料做定期清理，可能在报废时并无对价的流入，企业当年都已经计入营业外支出——报废损失，但是可能在隔年后，报废的资产统一对外处理，这个时候获得的残料收入，我一般是作为营业外收入处理，缴纳17%增值税！不知道处理是否正确~

回答人：chenyiwei
也可以，一般金额不大。